# 求教陈版主及各位老师。不具有商业实质的合并

提问人：q727446006 时间：2019-08-26 21:37:41
若非同一控制下，零对价取得子公司。判断不具有商业实质。
是否存在该情况？账务处理如何？
那么同一控制下呢？
感谢。

回答人：chenyiwei
目前准则规定对非同一控制下合并采用购买法进行会计处理，就是默认该交易具有商业实质。
实务中，应关注被收购方股权的真实公允价值，如果与交易价格（ 0 ）差异较大，要关注其背后的真实原因，特别是：交易各方之间是否存在隐蔽的关联方关系；该项股权交易是否与其他交易关联并构成一揽子交易；该标的公司是否存在隐蔽的负债等。
同一控制下合并的会计处理采用类似权益结合法的方法，其基本思路是从最终控制方的视角出发，认为该交易不具有商业实质，所以不确认损益，并以相关资产、负债在最终控制方合并报表层面的账面价值作为会计处理的基础。